## JOSÉ CARLOS SÁNCHEZ GARCÍA

#### LOGROS

Como estudiante del grado superior bilingüe de Desarrollo de Aplicaciones Web con proyecto propio de Aplicaciones Móviles, junto con formación autodidacta he adquirido grandes habilidades de programación. Las cuales, junto a mis capacidades desarrolladas a lo largo de mi experiencia laboral, como dirección y trabajo en equipo, adaptabilidad, capacidades comunicativas y habilidad para resolver problemas. Lo cual me hace idóneo para el puesto que ofertan, en el cual espero poder desarrollar una larga carrera profesional. Puede conocer más de mi en mi página personal: https://cv-jose-carlos-sanchez.vercel.app

# PROGRAMAS Y FRAMEWORKS

- HTML y CSS
- Java
- MySQL
- React

- JavaScript
- Bootstrap
- Node.js
- GitHub

### EXPERIENCIA PROFESIONAL

# PROFESOR DE TENIS Y PADEL, FEDERACIÓN MADRILEÑA DE TENIS Y VARIOS. 2017-2023

En este puesto he desarrollado grandes habilidades colaborativas, empáticas, al igual que de dirección de equipos y trabajo colaborativo.

### PREPARADOR FÍSICO. 2020-2023

Gracias a este trabajo he podido desarrollar una buena comunicación efectiva, capacidad de motivación, paciencia y ética

### PERSONAL DE SALA, 2021-2023

Debido a este puesto he desarrollado habilidades de gestión bajo presión y habilidad de marketing.

### EDUCACIÓN

3° INGENIERÍA QUÍMICA —UNIVERSIDAD REY JUAN CARLOS

GRADO SUPERIOR EN DESARROLLO DE APLICACIONES WEB BILINGÜE

**INGLES B2** 

MONITOR E INSTRUCTOR NACIONAL DE TENIS